Images des répertoires du notaire Marie Ludovic Hussenot-Desenonges pour l'étude XXXVII
Archives nationales (France)
Images des répertoires du notaire Marie Ludovic Hussenot-Desenonges pour l'étude XXXVII
18 août 1886 - 20 septembre 1899
MC/RE/XXXVII/45 - MC/RE/XXXVII/49
Etude XXXVII; Hussenot-Desenonges, Marie-Ludovic
5 registres
Archives nationales de France
Minutes et répertoires: la loi 2008-696 du 15 juillet 2008 relative aux archives a fixé à 75 ans à compter de la date de l'acte, ou à 25 ans à compter de la date du décès de l'intéressé si ce délai est plus bref, le délai de communication des minutes et répertoires des notaires; ce délai est porté à 100 ans à compter de la date de l'acte si le document se rapporte à un mineur (code du Patrimoine, articles L213-2, 4e d et 5e).
Autres documents de l'étude (dossiers de clients, comptabilité...) :s'agissant d'archives privées, ces documents sont communicables selon les modalités fixées par le déposant ou le donateur.
Certains documents ne sont pas accessibles sous leur forme originale en raison de leur mauvais état de conservation.
Registres entrés aux Archives nationales en 1969.
Attention: les répertoires postérieurs au 20 septembre 1899 ont été constatés manquants par l'étude (déclaration faite en juin 2017).
Images des répertoires de l’étude XXXVII
Archives de l'étude XXXVII
répertoire d'officier public ministériel
- Répertoire chronologique pour la période du 18 août 1886 au 6 octobre 1888, 18 août 1886 - 6 octobre 1888; MC/RE/XXXVII/45; Un répertoire de 87 feuillets de papier manuscrits, hauteur 35,5 x largeur 25 cm, appartenant à un registre de 200 feuillets composé d'un cahier folioté en toutes lettres par un juge au tribunal civil de première instance de la Seine le 22 juillet 1884. Le registre est en bon état.
  Le registre contient aussi le répertoire du notaire Alexandre Jumel pour la période du 23 juillet 1884 au 18 août 1886.
  Le répertoire contient les informations suivantes: 1. le n° de l'acte dans l'année; 2. date du jour; 3. nature de l'acte passé en brevet; 4. nature de l'acte passé en minute; 5. nom, prénom, domicile des parties, indication sur la situation et les prix des biens; 6. date d'enregistrement de l'acte; 7. droits d'enregistrement.
  Attention: seuls les actes passés en minute sont conservés; les actes mentionnés dans le répertoire comme passés en simple brevet (colonne 3) ne sont pas conservés par les notaires et ne sont donc pas versés au Minutier (ils sont remis aux clients).
  répertoire
  - Liste chronologique des actes pour la période du 18 août au 31 décembre 1886, 18 août - 31 décembre 1886; 114 r°-131 v°; 18 feuillets
  - Liste chronologique des actes pour la période du 3 janvier au 31 décembre 1887, 3 janvier - 31 décembre 1887; 131 v°-172 r°; 42 feuillets
  - Liste chronologique des actes pour la période du 2 janvier au 6 octobre 1888, 2 janvier - 6 octobre 1888; 172 v°-200 v°; 29 feuillets
- Répertoire chronologique pour la période du 8 octobre 1888 au 10 novembre 1891, 8 octobre 1888 - 10 novembre 1891; MC/RE/XXXVII/46; Un registre de 120 feuillets de papier manuscrits, hauteur 35 x largeur 25 cm composé d'un cahier folioté en toutes lettres par le président du tribunal civil de première instance de la Seine le 6 octobre 1888. Le registre est en bon état. A signaler une petite tache au feuillet 59.
  - Liste chronologique des actes pour la période du 8 octobre au 31 décembre 1888, 8 octobre - 31 décembre 1888; 1 r°-11 r°; 11 feuillets
  - Liste chronologique des actes pour la période du 2 janvier au 31 décembre 1889, 2 janvier - 31 décembre 1889; 11 r°-49 r°; 39 feuillets
  - Liste chronologique des actes pour la période du 2 janvier au 31 décembre 1890, 2 janvier - 31 décembre 1890; 49 r°-86 v°; 38 feuillets
  - Liste chronologique des actes pour la période du 2 janvier au 10 novembre 1891, 2 janvier - 10 novembre 1891; 87 r°-120 v°; 34 feuillets
- Répertoire chronologique pour la période du 10 novembre 1891 au 30 juillet 1894, 10 novembre 1891 - 30 juillet 1894; MC/RE/XXXVII/47; Un registre de 120 feuillets de papier manuscrits, hauteur 35 x largeur 25 cm composé d'un cahier folioté en toutes lettres par le président du tribunal civil de première instance de la Seine le 1er octobre 1891. Le registre est en bon état. A signaler: le feuillet 73 est déchiré.
  - Liste chronologique des actes pour la période du 10 novembre au 31 décembre 1891, 10 novembre - 31 décembre 1891; 1 r°- 8 r°; 8 feuillets
  - Liste chronologique des actes pour la période du 4 janvier au 31 décembre 1892, 4 janvier - 31 décembre 1892; 8 r°-52 v°; 45 feuillets
    - du 4 janvier au 30 juin 1892, 4 janvier - 30 juin 1892; 8 r°-31 v°; 24 feuillets
    - du 1er juillet au 31 décembre 1892, 1er juillet - 31 décembre 1892; 31 v°-52 v°; 21 feuillets
  - Liste chronologique des actes pour la période du 3 janvier au 30 décembre 1893, 3 janvier - 30 décembre 1893; 52 v°-93 r°; 42 feuillets
  - Liste chronologique des actes pour la période du 2 janvier au 30 juillet 1894, 2 janvier - 30 juillet 1894; 93 r°-120 v°; 28 feuillets
- Répertoire chronologique pour la période du 30 juillet 1894 au 1er février 1897, 30 juillet 1894 - 1er février 1897; MC/RE/XXXVII/48; Un registre de 120 feuillets de papier manuscrits, hauteur 35 x largeur 24,5 cm composé d'un cahier folioté en toutes lettres par le président du tribunal civil de première instance de la Seine le 17 juillet 1894. Le registre est en bon état.
  - Liste chronologique des actes pour la période du 30 juillet au 30 décembre 1894, 30 juillet - 30 décembre 1894; 1 r°-21 r°; 21 feuillets
  - Liste chronologique des actes pour la période du 2 janvier au 31 décembre 1895, 2 janvier - 31 décembre 1895; 21 v°-68 r°; 48 feuillets
    - du 2 janvier au 29 juin 1895, 2 janvier - 29 juin 1895; 21 r°-44 r°; 24 feuillets
    - du 1er juillet au 31 décembre 1895, 1er juillet - 31 décembre 1895; 44 r°-68 r°; 25 feuillets
  - Liste chronologique des actes pour la période du 2 janvier au 31 décembre 1896, 2 janvier - 31 décembre 1896; 68 r°-116 v°; 49 feuillets
    - du 2 janvier au 30 juin 1896, 2 janvier - 30 juin 1896; 68 r°-94 v°; 27 feuillets
    - du 1er juillet au 31 décembre 1896, 1er juillet - 31 décembre 1896; 94 v°-116 v°; 23 feuillets
  - Liste chronologique des actes pour la période du 4 janvier au 1er février 1897, 4 janvier - 1er février 1897; 116 v°-120 v°; 5 feuillets
- Répertoire chronologique pour la période du 1er février 1897 au 20 septembre 1899, 1er février 1897 - 20 septembre 1899; MC/RE/XXXVII/49; Un registre de 120 feuillets de papier manuscrits, hauteur 35,5 x largeur 25 cm composé d'un cahier folioté en toutes lettres par le président du tribunal civil de première instance de la Seine le 27 janvier 1897. Le registre est en bon état.
  - Liste chronologique des actes pour la période du 1er février au 31 décembre 1897, 1er février - 31 décembre 1897; 1 r°-44 v°; 44 feuillets
    - du 1er février au 30 juin 1897, 1er février - 30 juin 1897; 1 r°-21 v°; 21 feuillets
    - du 1er juillet au 31 décembre 1897, 1er juillet - 31 décembre 1897; 21 v°-44 v°; 24 feuillets
  - Liste chronologique des actes pour la période du 3 janvier au 31 décembre 1898, 3 janvier - 31 décembre 1898; 45 r°-90 r°; 46 feuillets
    - du 3 janvier au 30 juin 1898, 3 janvier - 30 juin 1898; 45 r°-69 r°; 25 feuillets
    - du 1er juillet au 31 décembre 1898, 1er juillet - 31 décembre 1898; 69 r°-90 r°; 22 feuillets
  - Liste chronologique des actes pour la période du 3 janvier au 20 septembre 1899, 3 janvier - 20 septembre 1899; 90 r°-120 v°; 31 feuillets